【裁判字號】    98,易,915
【裁判日期】    980504
【裁判案由】    竊盜等
【裁判全文】
臺灣臺中地方法院刑事判決               98年度易字第915號
公  訴  人  台灣台中地方法院檢察署檢察官
被      告  甲○○
                    （
上列被告因竊盜等案件，經檢察官提起公訴（98年度偵字第3094
號），本院合議庭裁定由受命法官獨任進行簡式審判程序，判決
如下：
    主    文
甲○○犯如附表編號一至五所示之罪，各處以如附表編號一至五
所示之刑；應執行有期徒刑拾月。台中市警察局第一分局繼中派
出所98年1月17日受詢問人高芮迪名義調查筆錄上偽造之「高芮
迪」署名壹枚、指印參枚、遺失案件報案證明申請書上偽造之「
高芮迪」署名壹枚、指印壹枚沒收。
    犯罪事實
一、甲○○各基於意圖為自己不法所有之竊盜犯意，於下列時間
    、地點，竊取他人之動產：1、於民國98年1月9日22時許之
    夜間，攀爬樹木至台中市○○區○○路1段35之1號戊○○住
    宅二樓，徒手打開屬於安全設備之二樓窗戶，逾越窗戶入內
    前往該住宅三樓戊○○公公之房間，竊取金戒指3只、金項
    鍊1條（合計價值約新台幣3萬元），得手後逃逸，將竊得物
    品變賣得款花用。2、於98年1月15日22時許之夜間，攀爬毗
    鄰房屋至台中市○○區○○路2段36之6號乙○○住宅二樓，
    徒手打開屬於安全設備之二樓窗戶，逾越窗戶入內竊取金飾
    8兩、鑽戒3只、金項鍊1條、MOTOROLA手機1支、熊貓金幣1
    枚、現金新台幣6萬元（合計價值約46萬8000元，現金供己
    花用，鑽戒1只、熊貓金幣1枚、手機1支已為警起獲發還乙○○，其餘物品均遺失），得手後逃逸。3、於98年1月25日
    21時許之夜間，攀爬毗鄰工地至台中市南屯區○○○○路63
    8號丁○○住宅二樓，徒手打開屬於安全設備之二樓窗戶，
    逾越窗戶入內竊取SONY ERICSSON手機1支（價值約新台幣30
    00元，已為警起獲發還丁○○），得手後逃逸。4、於98年1
    月間某日22時許之夜間，攀爬毗鄰房屋至台中市南屯區○○○○路970號丙○○住宅二樓，徒手打開屬於安全設備之二
    樓窗戶，逾越窗戶入內竊取LV皮包1個（已為警起獲發還丙○○），得手後逃逸。
二、甲○○因上揭2、所竊得之部分金飾、鑽戒、金項鍊不慎遺
    失，竟基於偽造文書之犯意，於98年1月17日17時21分許，
    冒用其同學高芮迪之名義，前往台中市警察局第一分局派出
    所報案，並在警員周博彬所製作之調查筆錄上，偽造「高芮
    迪」之署名1枚、指印3枚，另在載有發生時間、報案時間、
    發生地點、被害人、遺失物品等內容之遺失案件報案證明申
    請書申請人簽章欄偽造「高芮迪」之署名1枚、指印1枚，持
    交承辦警員，請求發給報案證明書，足以生損害於高芮迪之
    權益及警察機關偵辦案件之正確性。
三、嗣甲○○於98年1月26日3時20分許，在台中市○○區○○路
    與大墩南路口，因行跡可疑，為警盤查，於尚未有偵查權限
    之公務員發覺前，主動供出上揭竊盜犯行，並交出其竊得之
    鑽戒1只、熊貓金幣1枚、MOTOROLA手機1支、SONY ERICSSON
    手機1支及LV皮1個，自首而受裁判。
四、案經台中市警察局第四分局報請台灣台中地方法院檢察署檢
    察官偵查起訴。
    理    由
一、本件被告甲○○所犯係死刑、無期徒刑、最輕本刑為三年以
    上有期徒刑以外之罪，其於準備程序中就被訴事實為有罪之
    陳述，經告知簡式審判程序之旨，並聽取公訴人及被告之意
    見後，本院合議庭認為適宜而裁定由受命法官獨任進行簡式
    審判程序，先予說明。
二、上揭犯罪事實，業據被告甲○○坦承不諱，核與被害人戊○○、丁○○、丙○○於警詢，及被害人乙○○於警詢、偵查
    中指述之情節相符，並有贓物認領保管收據3份、贓物暨現
    場指認照片13張，及台中市警察局第一分局繼中派出所受理
    案件登記表、98年1月17日被告報案之調查筆錄、遺失案件
    報案證明申請書各1份附卷可稽，足徵被告之自白與事實相
    符。本件事證明確，被告竊盜等犯行均堪認定。
三、核被告所為，上揭犯罪事實一之1、2、3、4部分，均係犯刑
    法第321條第1項第1款、第2款之加重竊盜罪，其中一之4部
    分檢察官認成立刑法第320條第1項之普通竊盜罪，雖有未合
    ，惟此部分起訴之基本事實相同，應由本院就此部分起訴之
    犯罪事實，逕予變更檢察官所引應適用之法條。另被告所為
    上揭犯罪事實二部分，係犯刑法第216條、第210條之行使偽
    造私文書罪（此部分原起訴書記載所犯法條為刑法第217條
    第1項之偽造署押罪，業經公訴人當庭更正為刑法第216條、
    第210條之行使偽造私文書罪），其偽造署押係偽造私文書
    之階段行為（被告先後在調查筆錄及遺失案件報案證明書上
    偽造「高芮迪」之署押，係基於單一犯意之決意接續為之）
    。又本件被害人戊○○、乙○○、丁○○、丙○○失竊後均
    未報案，係被告於98年1月26日3時20分許，在台中市○○區
    ○○路與大墩南路口，因行跡可疑，為警盤查，主動供出上
    揭竊盜犯行，並交出其竊得之鑽戒1只、熊貓金幣1枚、MOTO
    ROLA手機1支、SONY ERICSSON手機1支及LV皮1個等情，有員
    警職務報告及被告、被害人警詢筆錄足憑，被告對於上揭未
    發覺之竊盜罪自首而受裁判，應依刑法第62條前段規定減輕
    其刑。爰審酌被告除有非行紀錄外，並無刑案前科，其年紀
    尚輕，思慮未臻成熟，於夜間逾越安全設備之窗戶，侵入被
    害人戊○○、乙○○、丁○○、丙○○住處竊盜財物，價值
    觀念偏差，危害社會治安、居住安全，遺失部分竊得贓物，
    冒用其同學高芮迪名義報案，足生損害於高芮迪之權益及警
    察機關偵辦案件之正確性，事後坦承上情，主動供出竊盜犯
    行，態度良好，暨考量被害人戊○○、乙○○、丁○○、丙○○受損害程度等一切情狀，各處以如主文所示之刑，並定
    其應執行之刑。台中市警察局第一分局繼中派出所98年1月1
    7日受詢問人高芮迪名義調查筆錄上偽造之「高芮迪」署名1
    枚、指印3枚、遺失案件報案證明申請書上偽造之「高芮迪
    」署名1枚、指印1枚，均應依刑法第219條規定諭知沒收。
據上論斷，應依刑事訴訟法第273條之1第1項、第299條第1項前
段、第300條，刑法第321條第1項第1款、第2款、第216條、第21
0條、第62條前段、第219條、第51條第5款，判決如主文。
本案經檢察官陳雅瑩到庭執行職務。
中    華    民    國    98    年     5    月    4     日
                  刑事第二庭    法  官  鍾堯航
附表：
編號  犯罪事實      所犯罪名      主      文
一    上揭犯罪事    刑法第321條   甲○○逾越安全設備於
      實一之1部     第1項第1款、  夜間侵入住宅竊盜，處
      分。          第2款之加重   有期徒刑肆月。
                    竊盜罪。
二    上揭犯罪事    刑法第321條   甲○○逾越安全設備於
      實一之2部     第1項第1款、  夜間侵入住宅竊盜，處
      分。          第2款之加重   有期徒刑陸月。
                    竊盜罪。
三    上揭犯罪事    刑法第321條   甲○○逾越安全設備於
      實一之3部     第1項第1款、  夜間侵入住宅竊盜，處
      分。          第2款之加重   有期徒刑肆月。
                    竊盜罪。
四    上揭犯罪事    刑法第321條   甲○○逾越安全設備於
      實一之4部     第1項第1款、  夜間侵入住宅竊盜，處
      分。          第2款之加重   有期徒刑肆月。
                    竊盜罪。
五    上揭犯罪事    刑法第216條   甲○○行使偽造私文書
      實二部分。    、第210條之   足以生損害於公眾及他
                    行使偽造私文  人，處有期徒刑貳月。
                    書罪。        台中市警察局第一分局
                                  繼中派出所98年1月17日
                                  受詢問人高芮迪名義調
                                  查筆錄上偽造之「高芮
                                  迪」署名壹枚、指印參
                                  枚、遺失案件報案證明
                                  申請書上偽造之「高芮
                                  迪」署名壹枚、指印壹
                                  枚沒收。
以上正本證明與原本無異。
如不服本判決應於收受判決後10日內向本院提出上訴書狀，並應
敘述具體理由；其未敘述上訴理由者，應於上訴期間屆滿後20日
內向本院補提理由書（均須按他造當事人之人數附繕本）「切勿
逕送上級法院」。
                                書記官  吳淑願
中    華    民    國    98    年     5    月    4     日
附錄論罪科刑法條
刑法第321條第1項：
犯竊盜罪而有左列情形之一者，處六月以上五年以下有期徒刑：
一、於夜間侵入住宅或有人居住之建築物、船艦，或隱匿其內而
    犯之者。
二、毀越門扇、牆垣或其他安全設備而犯之者。
三、攜帶兇器而犯之者。
四、結夥三人以上而犯之者。
五、乘火災、水災或其他災害之際而犯之者。
六、在車站、埠頭而犯之者。
刑法第210條：
偽造、變造私文書，足以生損害於公眾或他人者，處五年以下有
期徒刑。
刑法第216條：
行使第210條至第215條之文書者，依偽造、變造文書或登載不實
事項或使登載不實事項之規定處斷。


司法院資訊處製作；財團法人民間司法改革基金會備份。
